臺灣高等法院花蓮分院刑事裁定　　　　　　111年度抗字第5號
抗　告　人　臺灣臺東地方檢察署檢察官
受　刑　人　邱德剛



上列抗告人因聲請定其應執行刑案件，不服臺灣臺東地方法院中
華民國 110年12月3日110年度聲字第307號裁定，提起抗告，本
院裁定如下：
    主  文
原裁定撤銷，發回臺灣臺東地方法院。
    理  由
一、原裁定意旨如附件所示。
二、抗告意旨略以：依最高法院110年度台抗大字第489號裁定意
    旨，可知若有「增加經另案判決確定合於數罪併罰之其他犯
    罪」之情形，基於保障被告利益，仍有將後案之犯罪與業經
    定應執行刑之各罪另定應執行刑之必要。本件受刑人如原裁
    定附表(下稱附表)編號1、2所示之罪，前經臺灣臺東地方法
    院(下稱臺東地院)以110年度聲字第22號裁定定應執行有期
    徒刑1年4月確定；嗣同院以109年度原訴字第42號判決各定
    應執行有期徒刑4年、8月確定(即原裁定附表編號3、4所示
    之罪)，檢察官將附表各編號所示之罪聲請定其應執行刑，
    即屬上開「增加經另案判決確定合於數罪併罰之其他犯罪」
    而有另定應執行刑必要之例外情形，原裁定援引最高法院
    110年度台抗大字第489號裁定意旨而駁回本件聲請，容有誤
    會。爰提起抗告，請將原裁定撤銷，更為適當合法之裁定等
    語。
三、按裁判確定前犯數罪者，併合處罰之；數罪併罰，有二裁判
    以上者，依第51條之規定，定其應執行之刑，刑法第50條第
    1項前段、第53條分別定有明文。次按數罪併罰案件之實體
    裁判確定後，即生實質之確定力，除因增加經另案判決確定
    合於數罪併罰之其他犯罪，或原定應執行刑之數罪中有部分
    犯罪，因非常上訴、再審程序而經撤銷改判，或有赦免、減
    刑等情形，致原裁判定刑之基礎已經變動，或其他客觀上有
    責罰顯不相當之特殊情形，為維護極重要之公共利益，而有
    另定應執行刑之必要者外，法院應受原確定裁定實質確定力
    之拘束。已經定應執行刑確定之各罪，除上開例外情形外，
    法院再就該各罪之全部或部分重複定其應執行刑，前、後二
    裁定對於同一宣告刑重複定刑，行為人顯有因同一行為遭受
    雙重處罰之危險，自均屬違反一事不再理原則，不以定刑之
    各罪範圍全部相同者為限(最高法院110年度台抗大字第489
    號裁定參照)。
四、經查：
(一)受刑人因犯如附表各編號所示之罪(附表編號3犯罪日期欄所
    載「109年02月01日」應更正為「109年02月11日」)，經臺
    東地院各判處如附表各編號所示之刑，均經分別確定在案。
    其中受刑人所犯如附表編號1至2所示之罪，曾經臺東地院以
    110年度聲字第22號裁定應執行有期徒刑1年4月確定；如附
    表編號3、4所示之罪，曾經臺東地院以109年度原訴字第42
    號判決定應執行有期徒刑4年、8月確定等情，有如附表各編
    號所示之裁定、判決及臺灣高等法院被告前案紀錄表等在卷
    可參，此部分事實可堪認定。
(二)受刑人如附表各編號所示之罪，雖曾經臺東地院以前述之裁
    定、判決定其應執行之刑，惟本件檢察官係因受刑人所犯如
    附表各編號所示之罪符合刑法第50條之數罪併罰規定，聲請
    就附表全部之罪合併定應執行刑，顯係於附表編號1、2之罪
    定執行刑之裁定確定後，「增加經另案判決確定合於數罪併
    罰之其他犯罪」(即附表編號3、4所示之罪部分)，而有另定
    應執行刑必要之情形，亦無檢察官將已經定應執行刑確定之
    各罪予以拆分，重複與他罪另定應執行刑之情形，原確定裁
    判定刑之基礎已有變更，自無違反一事不再理原則，原審裁
    定以檢察官本件聲請違反一事不再理原則而予以駁回，難謂
    適法。是以本件檢察官提起抗告，指摘原裁定不當，為有理
    由，為保障受刑人權益及兼顧審級利益，應由本院撤銷原裁
    定，發回原審法院更為適法之裁判。
據上論斷，應依刑事訴訟法第413條前段，裁定如主文。
中    華    民    國   111    年    1     月    28    日
                  刑事庭審判長法  官  張宏節
                              法  官  張健河
                              法  官  林碧玲 
以上正本證明與原本無異。
如不服本裁定，應於裁定送達後5日內向本院提出再抗告狀。再
抗告書狀，並應敘述抗告之理由。
因疫情而遲誤不變期間，得向法院聲請回復原狀。
中    華    民    國   111    年    1     月    28    日
                              書記官  徐珮綾